# 与资产相关的政府补助

提问人：hjyyyyyy 时间：2020-01-08 14:31:30
请教陈版，企业签订了不可撤销的资产处置合同，由于不动产权变动的原因，本期期末将资产转至持有待售资产核算，那与该资产对应的递延收益，我是于本期结转至持有待售资产的时点一次性结转递延收益至其他收益，还是应于实际产权交割时，将递延收益一次性结转？感谢赐教。

回答人：chenyiwei
应于实际产权交割时，将递延收益一次性结转损益。递延收益转入损益不应早于资产处置损益的确认时点。

提问人：xumin_cpa 时间：2020-11-11 10:27:00
陈老师@chenyiwei，企业收到当地政府的一项园区内企业基础工程建设补贴，判断为与资产相关。那这笔递延收益后续如何摊销呢？考虑到企业获得这笔补贴的基础是厂房、设备等固定资产投资，是否需要按照某一时点（如企业申请补贴时）实际投资支出的情况，将该笔递延收益在不同资产的预计使用期限内平均摊销？有无简化方法呢？谢谢您！

回答人：chenyiwei
可以这样理解：“需要按照某一时点（如企业申请补贴时）实际投资支出的情况，将该笔递延收益在不同资产的预计使用期限内平均摊销”，即应将其按一定比例或方法分解对应到所购建的各项长期资产，在各自的折旧或摊销年限内摊销，计入相关年度的其他收益。